【裁判字號】    91,簡,442
【裁判日期】    920214
【裁判案由】    違反道路交通管理處罰條例
【裁判全文】
高雄高等行政法院裁定                              九十一年度簡字第四四二號
    原      告  甲○○
    被      告  高雄市交通事件裁決所
右原告因違反道路交通管理處罰條例事件，提起行政訴訟。本院裁定如左：
    主    文
原告之訴駁回。
訴訟費用由原告負擔。
    理    由
一、按「公法上之爭議，除法律別有規定外，得依本法提起行政訴訟。」；「原告之
    訴，有左列各款情形之一者，行政法院應以裁定駁回之。．．．一、訴訟事件不
    屬行政法院之權限者。」分別為行政訴訟法第二條及第一百零七條第一項第一款
    所明定。次按「違反本條例之行為，由左列機關處罰之：一、第十二條至第六十
    八條由公路主管機關處罰。」；「本條例所定罰鍰之處罰，行為人接獲違反道路
    交通管理事件通知單後，於十五日內得不經裁決，逕依規定之罰鍰標準，向指定
    之處所繳納結案；不服舉發事實者，應於十五日內，向處罰機關陳述意見或提出
    陳述書。其不依通知所定限期前往指定處所聽候裁決，且未依規定期限陳述意見
    或提出陳述書者，處罰機關得逕行裁決之。」；「受處分人，不服第八條主管機
    關所為之處罰，得於接到裁決書之翌日起二十日內，向管轄地方法院聲明異議。
    」為行為時道路交通管理處罰條例第八條第一項第一款、第九條第一項、第八十
    七條第一項所明定。顯見上開處罰之救濟程序適用特別規定，即與行政訴訟法第
    二條所稱「除法律別有規定外」相符。是倘違反上開條例遭罰之受處分人對之不
    服，自應逕向管轄地方法院聲明異議，尚不得循通常行政爭訟程序提起訴願及行
    政訴訟（參見司法院大法官釋字第四一八號解釋及改制前行政法院即現在最高行
    政法院六十年裁字第二五二號判例）。
二、經查，原告所有ＵＳ－９７７８號自小客車，於八十六年九月九日，因行駛於高
    速公路不遵管制，經高雄市警察局逕行舉發，另該小客車分別於八十七年一月十
    九日，因任意駛出快慢車道分道線，同年二月二十一日，因不依順行方向停車，
    嗣為前開機關逕行舉發，又該小客車另分別於八十七年三月十三日、七月二十日
    及十月二十二日因違規超速，而為前開機關逕行舉發；有高雄市政府高市交裁字
    第裁00－000000號、00－00000000號、三二－八六八五號、
    00－00000000號、00－00000000號、00－000000
    00號違反道路交通管理事件裁決書附卷可稽。而原告因對上述違規事實之違規
    通知單不服，向被告提出陳情，經被告以九十一年十月十六日高市建裁字第一三
    ＯＯ五號函及九十一年十一月十三日高市建裁字第一四五一三號函，通知原告如
    就前揭違規事實之違規通知單不服，應向管轄地方法院聲明異議。原告仍表不服
    ，提起本件行政訴訟，主張被告應查明前揭六件違規案件是否合法送達車主或其
    法定代理人，如未合法送達，即逕以其逾期未到案而裁罰原告，於法自有未合云
    云。參諸原告前揭主張，堪認本件應屬交通違規處罰之爭議，殆無疑義。揆諸前
    開說明，原告若有爭執，即應依前述道路交通管理處罰條例第八十七條第一項規
    定之程序請求救濟。原告就非屬本院權限之事件，向本院提起本件撤銷訴訟，於
    法自有未合，應予駁回。
三、據上論結，依行政訴訟法第二百三十六條、第一百零七條第一項第一款、第一百
    零四條，民事訴訟法第九十五條、第七十八條，裁定如主文。
中      華      民      國      九十二    年      二      月    十四    日
                                高雄高等行政法院第三庭
                                            法      官  林石猛
右為正本係照原本作成。
如不服本裁定，應於送達後十日內，向本院提出抗告狀並表明抗告理由，如於本裁定
宣示後送達前提起抗告者，應於裁定送達後十日內補提抗告理由書（須按他造當事人
人數附繕本）。
提起抗告應繳納送達用雙掛號郵票六份（每份三十四元）。
中      華      民      國    九十二    年      二      月      十四    日
                                          法院書記官  洪美智
附註：
行政訴訟法第二百三十五條（第一項、第二項）：
對於適用簡易程序之裁判提起上訴或抗告，須經最高行政法院之許可。
前項許可，以訴訟事件所涉及之法律見解具有原則性者為限。


司法院資訊處製作；財團法人民間司法改革基金會備份。
